【裁判字號】    99,易,748
【裁判日期】    990604
【裁判案由】    竊盜
【裁判全文】
臺灣高雄地方法院刑事判決               99年度易字第748號
公  訴  人  臺灣高雄地方法院檢察署檢察官
被      告  辛○○
上列被告因竊盜案件，經檢察官提起公訴（98年度偵字第35462
號、99年度偵字第2267號），本院判決如下：
    主  文
辛○○犯竊盜罪【犯罪事實一之（一）部分】，處有期徒刑伍月
，如易科罰金，以新台幣壹仟元折算壹日；又犯竊盜罪【犯罪事
實一之（二）部分】，處有期徒刑月，如易科罰金，以新台幣
壹仟元折算壹日；又共同犯竊盜罪【犯罪事實一之（三）部分】
共伍罪，各處有期徒刑月，如易科罰金，以新台幣壹仟元折算
壹日；應執行有期徒刑壹年陸月，如易科罰金，以新台幣壹仟元
折算壹日。
    事  實
一、辛○○意圖為自己不法之所有，分別於：（一）民國98年8
    月22日上午7 時30分前之某時許，在高雄縣大寮鄉○○路13
    9 之124 號前，以不明方式竊取林雅雯使用，停放在該處之
    車號WWU-028 號重型機車後【車主為其夫婿徐文胥，價值新
    臺幣（下同）5000元】，將車輛放置在高雄巿小港區○○路
    199 巷口處，於98年9 月中旬，在高雄市○○區○○路74
    號「金益機車行」，向機車行負責人庚○○（涉犯贓物罪嫌
    ，另由檢察官提起公訴）稱：我母親已過世，其名下有1輛
    機車需要報廢云云，經庚○○允以300 元之價格購買並代為
    處理，辛○○即與庚○○一同前往高雄巿小港區○○路199
    巷口處，並提供鑰匙1 支，庚○○於支付300 元予辛○○後
    ，將車號WWU-028 號重型機車騎回金益機車行。嗣於98 年
    10月7 日12時10分許，為警在前開機車行，查詢上開機車車
    牌號碼發現為失竊車輛，循線查獲上情。（二）98年8 月22
    日上午某時許，在高雄市○○區○○路178 號前，見乙○○
    使用之車號MYR-586 號重型機車（車主為其父親洪有明，價
    值5000元）停放該處，且機車鑰匙未拔下，即以插在機車上
    鑰匙啟動引擎，竊得該機車後，將MYR-586 號車牌卸下丟棄
    ，改懸掛車號GTT-606 號車牌1 面，以逃避查緝，並將車輛
    作為自己代步工具。（三）辛○○為清償積欠真實姓名年籍
    不詳、綽號「阿貴」之男子之債務，另與綽號「阿貴」之人
    共同基於竊盜之犯意聯絡，由綽號「阿貴」之人指示辛○○
    停車地點後，由辛○○下手行竊如附表所示之機車後（被害
    人、發現失竊時間、地點、竊得財物，詳如附表所示），再
    依「阿貴」之指示將車輛停放在高雄市○鎮區○○街112 巷
    內停放，準備由「阿貴」指派貨車前來載運並負責銷贓，另
    約定每竊取1 輛機車，可獲新台幣500 元，另抵銷辛○○積
    欠「阿貴」之債務500 元。嗣於同日16時許，辛○○騎乘改
    懸掛車號GTT- 606號車牌之前揭贓車，行經高雄市○鎮區○○路與鎮興路口，為警查獲並循線扣得未及載運離去之附表
    所示車輛。
二、案經乙○○、丙○○、己○○、甲○○、戊○○、丁○○訴
    由高雄市政府警察局前鎮分局移送暨檢察官自動檢舉偵查起
    訴。
    理  由
一、訊之被告辛○○對於上開竊取MYR-586 號機車及共同竊取如
    附表所示之機車其中3 部一事，固不諱言，惟矢口否認有何
    竊取車號WWU-028 號重型機車及共同竊取如附表所示5 部機
    車中之2 部之犯行，辯稱：伊未交付WWU-028 號機車予他人
    ，而附表所示其中2 部機車，原先就停放於該處云云。惟查
    ，（一）車牌號碼WWU-028 號機車部分：業經證人庚○○於
    本院審理中證述稱：該機車係被告載伊到二苓路去牽，並將
    鑰匙交給伊，伊拿300 元給被告等語明確，並有被告駕駛執
    照影本1 紙在卷可查，復經證人即被害人林雅雯於警詢中證
    述明確，並有其出具之贓物認領保管單1 紙在卷可稽，被告
    所辯顯係卸責之詞不足採信；（二）車牌號碼MYR-586 號機
    車部分：並經證人即被害人乙○○於警詢中證述明確，並有
    其出具之贓物認領保管單1 紙在卷可稽；（三）附表所示5
    部機車部分：業經被告於警詢中坦承係依「阿貴」之指示竊
    取該5 部機車等語無誤，且此部分復經證人即被害人丙○○
    、己○○、甲○○、戊○○、丁○○於警詢中證述明確，並
    有其等出具之贓物認領保管單5 紙在卷可查，被告所辯尚不
    足採信。從而，罪證明確，被告上開犯行均堪以認定。
二、核被告所為，均係犯刑法第320 條第1 項之竊盜罪。被告與
    「阿貴」之成年男子間，就上開如附表所示之機車竊盜犯行
    部分，均有犯意之聯絡及行為之分擔，應論以共同正犯。又
    被告所犯之上開7 罪，犯意個別、行為互殊，應予分論併罰
    。審酌被告不思以己力正當謀生，反圖不勞而獲，任意竊取
    他人財物，影響社會秩序，惟所竊取之財物價值尚非鉅大，
    且犯後已坦承部分犯行，態度尚可，並兼衡其品行、生活狀
    況、智識程度、犯罪之動機、目的與手段，與各次犯行造成
    被害人所受之財物損失等一切情狀，分別量處如主文所示之
    刑，並諭知易科罰金之折算標準，並定其應執行之刑及易科
    罰金之折算標準。
據上論斷，應依刑事訴訟法第299 條第1 項前段，刑法第28條、
第320 條第1 項、第41條第1 項前段、第51條第5 款，刑法施行
法第1 條之1 判決如主文。
中    華    民    國    99    年    6     月     4    日
                  刑事第十一庭  法  官  林俊寬
以上正本證明與原本無異。
如不服本判決應於收受送達後10日內向本院提出上訴書狀，並應
敘述具體理由；如未敘述上訴理由者，應於上訴期間屆滿後20日
內向本院補提理由書（均須按他造當事人之人數附繕本）「切勿
逕送上級法院」。
中    華    民    國    99    年    6     月     4    日
                                書記官  林香如
附錄法條：
中華民國刑法第320條
（普通竊盜罪、竊佔罪）
意圖為自己或第三人不法之所有，而竊取他人之動產者，為竊盜
罪，處5  年以下有期徒刑、拘役或 5 百元以下罰金。
意圖為自己或第三人不法之利益，而竊佔他人之不動產者，依前
項之規定處斷。
前二項之未遂犯罰之。
附表：
┌──┬───┬─────────┬──────┬────────┐
│編號│被害人│失竊機車          │發現失竊時間│失竊地點        │
├──┼───┼─────────┼──────┼────────┤
│1   │丙○○│車號XOH-551號重型 │98.11.23上午│高雄市前鎮區修文│
│    │      │機車（價值5000元）│8時許       │街162巷口       │
├──┼───┼─────────┼──────┼────────┤
│2   │己○○│車號JWR-381號重型 │98.11.23上午│高雄市前鎮區復興│
│    │      │機車（價值300元） │9時許       │三路148號       │
├──┼───┼─────────┼──────┼────────┤
│3   │甲○○│車號PLK-870號重型 │98.11.23上午│高雄市前鎮區一心│
│    │      │機車（價值1000元）│10時30分許  │二路128號       │
├──┼───┼─────────┼──────┼────────┤
│4   │戊○○│車號JRC-112號重型 │98.11.23上午│高雄市前鎮區一心│
│    │      │機車（價值5000元）│9時50分許   │二路2巷3弄3之4號│
├──┼───┼─────────┼──────┼────────┤
│5   │丁○○│車號XIN-592號重型 │98.11.23上午│高雄市前鎮區修文│
│    │      │機車（價值5000元）│11時許      │街180巷6號      │
└──┴───┴─────────┴──────┴────────┘

司法院資訊處製作；財團法人民間司法改革基金會備份。
